---
title: "Códigos - Trabalho 2 de ME904"
date: "17/11/2021"
output: html_document
---

```{r setup, include=FALSE}
knitr::opts_chunk$set(echo = TRUE, message = FALSE, warning = FALSE, fig.pos = 'H')
```

```{r}
# Carregando pacotes 
library(tidyverse)
library(tidymodels)
library(caret)
library(corrplot)
library(ggpubr)
# pediu pra eu instalar quando fui rodar os modelos de arvore 
library(party)
library(mboost)
library(partykit)
```

```{r}
# tema para os graficos 
tema_geral <- theme(
  legend.title = element_text(size = 8),
  legend.text = element_text(size = 8), 
  legend.position = 'none',
  axis.text.x = element_text(size = 8),
  axis.line = element_line(colour = "black"),
  panel.background = element_rect(fill = "white", size = 2),
  panel.grid.major = element_line(colour = "gray",size = 0.5,
                                  linetype = "solid"))  

tema_facets <- theme(
  axis.text.x = element_text(size = 8),
  axis.line = element_line(colour = "black"),
  legend.text = element_text(size = 8),
  legend.position = 'none',
  strip.background = element_rect(colour = "black", fill = "#99CCFF"),
  panel.background = element_rect(fill = "white", size = 2),
  panel.grid.major = element_line(colour = "gray",
                                  size = 0.5,
                                  linetype = "solid"),
  panel.grid.minor = element_line(colour = "gray",
                                  size = 0.5,
                                  linetype = "solid")) 
```

# Análise Descritiva - Preços de seguros médicos 

<!-- ler conjunto de dados e fazer analise descritiva -->

```{r}
seguro <- read_csv("insurance.csv")
```

```{r}
glimpse(seguro)
```

Gráficos Análise descritiva

```{r}
(g_idade <-
  ggplot(seguro, aes(age)) +
  geom_histogram(col = 'black') +
  tema_geral)

(g_sex <-
    seguro %>%
    group_by(sex) %>%
    summarise(n = n()) %>%
    ggplot(aes(sex, n)) +
    geom_bar(stat = "identity") +
    tema_geral)

(g_bmi <-
    ggplot(seguro, aes(bmi)) +
    geom_histogram(col = 'black') + 
    tema_geral)

(g_fumante <-
    seguro %>%
    group_by(smoker) %>%
    summarise(n = n()) %>%
    ggplot(aes(smoker, n)) +
    geom_bar(stat = "identity") +
    tema_geral)

(g_regiao <-
    seguro %>%
    group_by(region) %>%
    summarise(n = n()) %>%
    ggplot(aes(region, n)) +
    geom_bar(stat = "identity") +
    tema_geral)

(g_valor <-
    ggplot(seguro, aes(charges)) +
    geom_histogram(col = 'black') +
    tema_geral)

(c_idade <-
    ggplot(seguro, aes(charges, age)) +
    geom_point() +
    tema_geral)

(c_sex_hist <-
    seguro %>%
    ggplot(aes(charges, fill = sex)) +
    geom_histogram(col = 'black') +
    facet_wrap(. ~ sex) +
    tema_facets)

(c_sex_box <-
    seguro %>%
    ggplot(aes(y = charges, fill = sex)) +
    geom_boxplot() +
    facet_wrap(. ~ sex) +
    tema_facets)

(c_bmi <-
    ggplot(seguro, aes(charges, bmi)) +
    geom_point() +
    tema_geral)

(c_fumante_hist <-
    seguro %>%
    ggplot(aes(charges, fill = smoker)) +
    geom_histogram(col = 'black') +
    facet_wrap(. ~ smoker) +
    tema_facets)

(c_regiao_hist <-
    seguro %>%
    ggplot(aes(charges, fill = region)) +
    geom_histogram(col = 'black') +
    facet_wrap(. ~ region) +
    tema_facets)

(c_regiao_box <-
    seguro %>%
    ggplot(aes(y = charges, fill = region)) +
    geom_boxplot() +
    facet_wrap(. ~ region) +
    tema_facets)

(c_fumante_reg <-
    seguro %>%
    ggplot(aes(charges, fill = smoker)) +
    geom_histogram(col = 'black') +
    facet_wrap(. ~ region) +
    tema_facets)

(c_fumante_bmi <-
    seguro %>%
    ggplot(aes(charges, bmi)) +
    geom_point() +
    facet_wrap(. ~ smoker) +
    tema_facets)

(c_fumante_idade <-
    seguro %>%
    ggplot(aes(charges, age)) +
    geom_point() +
    facet_wrap(. ~ smoker) +
    tema_facets)
```


```{r}
# salvando graficos que vao pro relatorio
ggsave("Valor_idade.jpg", c_idade, width = 16.5, height = 8, units = "cm")
ggsave("Valor_sexo.jpg", c_sex_box, width = 16.5, height = 8, units = "cm")
ggsave("Valor_bmi.jpg", c_bmi, width = 16.5, height = 8, units = "cm")
ggsave("Valor_regiao.jpg", c_regiao_box, width = 16.5, height = 8, units = "cm")
ggsave("Valor_fumo.jpg", c_fumante_hist, width = 16.5, height = 8, units = "cm")

```

# Árvore de Regressão 

<!-- colocar aqui modelagem da arvore de regressao para ver como funciona, 
acho que nao precisa colocar esse modelo no relatorio so ter o codigo no apendice  -->

Criando dados de treino e teste
```{r}
set.seed(123)
rnd_ind <- sample(1:nrow(seguro))
seguro_treino <- seguro[rnd_ind[1:round(nrow(seguro) * 0.8)],]
seguro_teste <- seguro[-rnd_ind[1:round(nrow(seguro) * 0.8)],]
```

## Bagging

<!--fazer arvores de regressao utilizando bagging -->

```{r}
mod_bag <-
  caret::train(charges ~ ., data = seguro_treino,
               method = 'treebag')

bag_teste <- predict(mod_bag, newdata = seguro_teste)

bag_teste_eqm <- mean((bag_teste - seguro_teste$charges)^2)

(g_bag_err <-
    tibble(Erro = (bag_teste - seguro_teste$charges),
           `Valor original` = seguro_teste$charges) %>%
    ggplot(aes(`Valor original`, Erro)) +
    geom_point() +
    geom_hline(yintercept = 0, colour = 'red') +
    scale_y_continuous(breaks = seq(20000, -20000, by = -5000)) +
    coord_cartesian(ylim = c(-20000, 20000)) +
    theme_bw())
```

## Boosting 

<!--fazer arvores de regressao utilizando boosting -->

```{r}
mod_boost <-
  caret::train(charges ~ ., data = seguro_treino,
               method = 'blackboost',
               trControl = trainControl('cv', number = 10))

boost_teste <- predict(mod_boost, newdata = seguro_teste)

boost_teste_eqm <- mean((boost_teste - seguro_teste$charges)^2)

(g_boost_err <-
    tibble(Erro = (boost_teste - seguro_teste$charges),
           `Valor original` = seguro_teste$charges) %>%
    ggplot(aes(`Valor original`, Erro)) +
    geom_point() +
    geom_hline(yintercept = 0, colour = 'red') +
    scale_y_continuous(breaks = seq(20000, -20000, by = -5000)) +
    coord_cartesian(ylim = c(-20000, 20000)) +
    theme_bw())
```

## Erros de predicao 

```{r}
(g_err <- ggarrange(g_bag_err, g_boost_err,
                    labels = c("A", "B"),
                    ncol = 2))

ggsave("Erro_prev_regressao.jpg", g_err, width = 16.5, height = 8, units = "cm")
```


# Análise Descritiva - Tipos de estrelas

<!-- ler conjunto de dados e fazer analise descritiva -->

Manipulando dados 
```{r}
dados_estrelas <- read_csv("stars.csv")

# mudando tipo/nome das variáveis 
names(dados_estrelas)<-c("temperatura","luminosidade","raio","magnitude","tipo","cor","espectro")
dados_estrelas$tipo<-as.character(dados_estrelas$tipo)

# arrumando o nome das cores das estrelas
dados_estrelas[dados_estrelas$cor=="white",6]<-"White"
dados_estrelas[dados_estrelas$cor=="Blue-White",6]<-"Blue White"
dados_estrelas[dados_estrelas$cor=="Blue-white",6]<-"Blue White"
dados_estrelas[dados_estrelas$cor=="Blue white",6]<-"Blue White"
dados_estrelas[dados_estrelas$cor=="yellowish",6]<-"Yellowish"


dados_estrelas[dados_estrelas$tipo=="0" ,5]<-"Brown Dwarf"
dados_estrelas[dados_estrelas$tipo=="1" ,5]<-"Red Dwarf"
dados_estrelas[dados_estrelas$tipo=="2" ,5]<-"White Dwarf"
dados_estrelas[dados_estrelas$tipo=="3" ,5]<-"Main Sequence"
dados_estrelas[dados_estrelas$tipo=="4" ,5]<-"Supergiant"
dados_estrelas[dados_estrelas$tipo=="5" ,5]<-"Hypergiant"

dados_estrelas <- dados_estrelas %>% 
  mutate(tipo = factor(tipo),
         espectro = factor(espectro),
         cor = factor(cor))
```


O banco de dados contém 240 observações e 7 variáveis:

- Temperatura Absoluta (em Kelvins)
- Cor da Estrela (white,Red,Blue,Yellow,yellow-orange etc)
- Luminosidade Relativa (L/Lo)
- Raio Relativo (R/Ro)
- Magnitude Absoluta (Mv)
- Classe Espectral (O,B,A,F,G,K,,M)
- Tipo de Estrela (anãs brancas, anãs vermelhas, gigantes vermelhas, supergigantes azuis ...)

```{r}
glimpse(dados_estrelas)
```

Graficos Analise Descritiva


As estrelas são corpos celestes que são densas e emitem luz pela conversão de energia térmica em energia eletromagnética (luz). E desta forma emite luz com um certo comprimento de onda $\lambda$ que é bastante relacionado com a cor da estrela. Este comportamento pode ser ilustrado no gráfico. 

A temperatura da estrela é obtida pela lei de Wienn que relaciona a temperatura com o comprimento de onda emitido pela estrela.
A luminosidade de uma estrela foi obtida usando a lei de Stefan-Boltzmann. 

A variável resposta do estudo é o tipo de estrela, nota-se que a luminosidade relativa é maior em estrelas gigantes. Este comportamento também é visível no gráfico abaixo no qual estrelas hipergigantes e supergigantes tem um raio maior que os outros tipos de estrelas. O raio da estrela foi estimado usando um conceito muito importante na astronomia chamado paralaxe.

Nota-se pelo gráfico que estrelas maiores apresentam maior variabilidade de cores. Estrelas menores apresentam um comportamento oposto. Pelo fato de não se conhecer o processo de amostragem e coleta dos dados é difícil dizer se este comportamento pode ser generalizado, entretanto com o auxílio de outras variáveis será bastante útil para a classificação do tipo de estrela.

```{r}
(temp_stars <- ggplot(dados_estrelas) +
  geom_boxplot(aes(x = tipo, y = temperatura, fill = tipo)) + 
  xlab("Tipo") + ylab("Temperatura (K)") + 
  tema_geral +
  theme(axis.text.x = element_text(angle = 20, vjust = 0.5, hjust=1)))
  
(lumi_stars <- ggplot(dados_estrelas) + 
  geom_boxplot(aes(x = tipo, y = luminosidade, fill = tipo)) + 
  xlab("Tipo de Estrela") + ylab("Luminosidade relativa (L/Lo)") +
  scale_y_continuous(labels = function(x) format(x, scientific = F)) +
  tema_geral +
  theme(axis.text.x = element_text(angle = 20, vjust = 0.5, hjust=1)))

temp_lumi <- ggarrange(temp_stars, lumi_stars)

(raio <- ggplot(dados_estrelas) + 
  geom_boxplot(aes(x = tipo, y = raio, fill = tipo)) + 
  xlab("Tipo de Estrela") + ylab("Raio") + 
  tema_geral +
  theme(axis.text.x = element_text(angle = 20, vjust = 0.5, hjust=1)))

(magnitude <- ggplot(dados_estrelas) + 
  geom_boxplot(aes(x = tipo, y = magnitude, fill = tipo)) + 
  xlab("Tipo de Estrela") + ylab("Magnitude Absoluta (Mv)") +
  # ggtitle("Luminosidade da Estrela por tipo de estrela")+ 
  scale_y_continuous(labels = function(x) format(x, scientific = F)) +
  tema_geral +
  theme(axis.text.x = element_text(angle = 20, vjust = 0.5, hjust=1)))

raio_magnitude <- ggarrange(raio, magnitude)

ggplot(dados_estrelas %>%
         group_by(tipo,cor) %>% 
         summarise(count = n()), 
       aes(x = reorder(tipo,(-count)), y = count)) +
  geom_bar(aes(fill = cor), position = position_dodge2(preserve = c("total")), stat = 'identity') + 
  xlab("Tipo de Estrela") + ylab("Frequência") + 
  labs(fill = "Cor da estrela") +
  scale_fill_brewer(palette = "Set3") +
  theme(legend.title = element_text(size = 8),
          legend.text = element_text(size = 8), 
          axis.text.x = element_text(angle = 20, vjust = 0.5, hjust=1),
          axis.line = element_line(colour = "black"),
          panel.background = element_rect(fill = "white", size = 2),
          panel.grid.major = element_line(colour = "gray",size = 0.5,
                                          linetype = "solid")) 

ggplot(dados_estrelas %>%
         group_by(tipo,espectro) %>% 
         summarise(count = n()), 
       aes(x = reorder(tipo,(-count)), y = count)) +
  geom_bar(aes(fill = espectro), position = "dodge", stat = 'identity') +
  # ggtitle("Tipo da estrela em relação a cor") + 
  xlab("Tipo de Estrela") + ylab("Frequência") + 
  labs(color="Cor da estrela") +
  theme(legend.title = element_text(size = 8),
          legend.text = element_text(size = 8), 
          axis.text.x = element_text(angle = 20, vjust = 0.5, hjust=1),
          axis.line = element_line(colour = "black"),
          panel.background = element_rect(fill = "white", size = 2),
          panel.grid.major = element_line(colour = "gray",size = 0.5,
                                          linetype = "solid")) 


# grafico de correlacao
(corr_va_num_stars <- corrplot(cor(dados_estrelas[,c(1,2,3,4)]), order= c("FPC"), 
                               tl.offset = 1, number.cex = 1.5, cl.pos = 'b',cl.cex = 1,
                               tl.cex = 1, method = "number", tl.col="black", addgrid.col="grey",
                               col = colorRampPalette(c("red", "gray", "blue"))(30)))
```

```{r}
# salvando graficos que vao pro relatorio
ggsave("temp_lumi.jpg", temp_lumi, width = 16.5, height = 8, units = "cm")
ggsave("raio_magnitude.jpg", raio_magnitude, width = 16.5, height = 8, units = "cm")
```

# Árvore de Classificação

<!-- colocar aqui modelagem da arvore de classificacao para ver como funciona, 
acho que nao precisa colocar esse modelo no relatorio so ter o codigo no apendice  -->

Separando dados de treino e teste
```{r}
set.seed(123)
rnd_estrelas <- sample(1:nrow(dados_estrelas))
estrelas_treino <- dados_estrelas[rnd_estrelas[1:round(nrow(dados_estrelas) * 0.8)],]
estrelas_teste <- dados_estrelas[-rnd_estrelas[1:round(nrow(dados_estrelas) * 0.8)],]
```

## Bagging

<!--fazer arvores de classificacao utilizando bagging -->

```{r}
mod_bag_estrelas <-
  caret::train(tipo ~ ., data = estrelas_treino[,-7],
               method = 'treebag', metric = "Accuracy")

#essa variavel deu problema espectro, por ela conter mais categorias do que quando originalmente foi ajustado, mas como e so uma categoria para a temperatura nao importante muito.
bag_teste_estrelas <- predict(mod_bag_estrelas, newdata = estrelas_teste[,-7], type = "prob")

caret::confusionMatrix(mod_bag_estrelas)
```

## Boosting 

<!--fazer arvores de classificacao utilizando boosting -->

```{r}
mod_boost_estrelas <-
  caret::train(as.factor(tipo) ~ ., data = estrelas_treino[,-7],
               method = 'AdaBoost.M1',
               trControl = trainControl('cv', number = 10))

mod_boostM_estrelas <-
  caret::train(as.factor(tipo) ~ ., data = estrelas_treino[,-7],
               method = 'AdaBoost.M1',
               tuneGrid = expand.grid(mfinal = 100, maxdepth = 2, coeflearn = "Freund"))

```

## Erros de predicao 

```{r}

```


# Simulações

## Dados simulados para fazer as árvores de regressão 

```{r}

```

### Bagging

```{r}

```

### Boosting 

```{r}

```

## Dados simulados para fazer as árvores de classificação

```{r}

```

### Bagging

```{r}

```

### Boosting 

```{r}

```

